臺灣臺中地方法院刑事判決             100年度訴字第1911號
公  訴  人  臺灣臺中地方法院檢察署檢察官
被      告  葉天煌
上列被告因毒品危害防制條例案件，經檢察官提起公訴（100年
度毒偵字第873號），被告於準備程序中就被訴事實為有罪之陳
述，受命法官於聽取當事人之意見後，由本院合議庭裁定由受命
法官獨任以簡式審判程序判決如下：
    主    文
葉天煌施用第一級毒品，累犯，處有期徒刑捌月。又施用第二級
毒品，累犯，處有期徒刑伍月。應執行有期徒刑拾壹月。
    犯罪事實及理由
一、葉天煌前有違反麻醉藥品管理條例案件及違反肅清煙毒條例
    案件前科，並曾於民國96年間因持有毒品案件，經本院判處
    有期徒刑5月確定，嗣經裁定減刑為有期徒刑2月又15日確定
    ，甫於96年12月1日縮刑期滿執行完畢。其且曾於87年間
    因施用毒品案件，經依法院裁定送觀察、勒戒，經評定認無
    繼續施用毒品傾向後，於87年11月4日釋放，並由臺灣臺中
    地方法院檢察署檢察官以87年度偵字第22891號為不起訴處
    分確定。於98年間因施用毒品案件，經依法院裁定送觀察
    、勒戒，經評定認有繼續施用毒品傾向，再依法院裁定送入
    戒治處所施以強制戒治後，於99年9月15日執行完畢釋放。
    詎猶不知悔改，復基於施用第一級毒品之犯意，於100年3月
    5 日上午10時許，在其位於臺中市○里區○○路173之9號住
    處內，以將第一級毒品海洛因摻入香菸內再點火吸其煙氣之
    方式，施用第一級毒品海洛因1次。復另基於施用第二級毒
    品之犯意，於100年3月6日22時許，在上址其住處內，以將
    第二級毒品甲基安非他命置於鋁箔紙上燃燒產生燻煙，再吸
    食該燻煙之方式，施用第二級毒品甲基安非他命1次。嗣於
    100 年3月7日上午7時許，為經持本院核發之搜索票至葉天
    煌上址住處實施搜索，扣得未檢出管制藥品或毒品成份之殘
    渣袋1個、手機1支、SIM卡2張，並經葉天煌同意採集尿液後
    為警採集其尿液送檢驗結果呈海洛因代謝物嗎啡陽性反應，
    並檢出可待因187NG/ML及甲基安非他命代謝物之安非他命、
    甲基安非他命陽性反應，始查悉上情。
二、案經臺中市政府刑事警察局刑警大隊報告臺灣臺中地方法院
    檢察署檢察官偵查起訴。
    理  由
一、本件被告葉天煌所犯係死刑、無期徒刑、最輕本刑為3年以
    上有期徒刑以外之罪，其於準備程序中就被訴事實為有罪之
    陳述，經告知被告簡式審判程序之旨，並聽取公訴人及被告
    之意見後，本院合議庭認為適宜而裁定由受命法官獨任進行
    簡式審判程序，合先敘明。
二、訊據被告葉天煌對於上揭犯罪事實坦承不諱，且被告於上揭
    時地為警查獲後，經警採集其尿液送驗結果，確呈現海洛因
    代謝物之嗎啡陽性反應，且檢出可待因187NG/ML及呈甲基安
    非他命代謝物之甲基安非他命、安非他命陽性反應，有詮昕
    科技股份有限公司出具之檢驗報告1份存卷可稽(參見警卷第
    14頁、偵卷第22頁)，足認被告自白與事實相符，堪可採信
    。又被告前曾於87年間因施用毒品案件，經依法院裁定送
    觀察、勒戒，經評定認無繼續施用毒品傾向後，於87年11月
    4日釋放，並由臺灣臺中地方法院檢察署檢察官以87年度偵
    字第22891號為不起訴處分確定。於98年間因施用毒品案
    件，經依法院裁定送觀察、勒戒，經評定認有繼續施用毒品
    傾向，再依法院裁定送入戒治處所施以強制戒治後，於99年
    9月15日執行完畢釋放等節，有臺灣高等法院被告前案紀錄
    表1份在卷可憑。綜上所述，本案事證明確，被告犯行堪以
    認定。
三、核被告所為，係犯毒品危害防制條例第10條第1項之施用第
    一級毒品罪及同條例第10條第2項之施用第二級毒品罪。被
    告施用第一級毒品及施用第二級毒品前，持有第一級及第二
    級毒品之低度行為，應分別為其施用之高度行為所吸收，均
    不另論罪。被告所犯上開2罪間，犯意各別，行為互殊，應
    予分論併罰。查，被告前於96年間因持有毒品案件，經本院
    判處有期徒刑5月確定，嗣經裁定減刑為有期徒刑2月又15日
    確定，於96年12月1日縮刑期滿執行完畢，有臺灣高等法院
    被告前案紀錄表1份在卷可稽，其於受有期徒刑執行完畢後5
    年以內，再故意犯本件有期徒刑以上之2罪，均為累犯，所
    犯施用第一、二級毒品犯行均應依法加重其刑。爰審酌被告
    有如犯罪事實欄所載之前科，有臺灣高等法院被告前案紀錄
    表1份在卷可按，足認被告素行非佳；被告前曾因施用毒品
    案件接受觀察勒戒及強制戒治處分，竟無視於毒品對於自身
    健康之戕害及國家對於杜絕毒品犯罪之禁令，猶施用毒品不
    輟，再為本案犯行；被告吸毒係戕害自己身心之行為及被告
    犯罪後尚能坦承施用第一、二級毒品犯行之態度等一切情狀
    ，就其所犯上述2罪分別量處如主文所示之刑，並定其應執
    行之刑。又扣案之殘渣袋1個經鑑定結果，並未檢出管制藥
    品或毒品成份，有鑑定報告1份在卷可參(見偵卷第26頁)，
    且扣案之殘渣袋1個、手機1支、SIM卡2張，均與被告本案施
    用毒品犯行無關，業據被告於審理中供明在卷(見本院卷第
    17頁)，復查無其他積極證據足認該等扣案物品與被告本案
    犯行有何關聯，爰均不予宣告沒收，附此敘明。
據上論斷，應依刑事訴訟法第273條之1第1項、第299條第1項前
段，毒品危害防制條例第10條第1項、第2項、第23條第2項，刑
法第11條前段、第47條第1項、第51條第5款，判決如主文。
中    華    民    國   100    年    8     月    31    日
                  刑事第十一庭  法  官  江奇峰
以上正本證明與原本無異。
如不服本判決應於收受判決後10日內向本院提出上訴書狀，並應
敘述具體理由；其未敘述上訴理由者，應於上訴期間屆滿後20日
內向本院補提理由書（均須按他造當事人之人數附繕本）「切勿
逕送上級法院」。
                                書記官  林素珍
中    華    民    國   100    年    8     月    31    日
附錄論罪科刑法條：
毒品危害防制條例第10條第1項、第2項：
施用第一級毒品者，處6個月以上5年以下有期徒刑。
施用第二級毒品者，處3年以下有期徒刑。